臺灣臺中地方法院刑事判決　　　　　　　　　　　　九十一年度訴字第一七一二號
　　公　訴　人　臺灣臺中地方法院檢察署檢察官
　　被　　　告　丙○○
右列被告因重婚案件，經檢察官提起公訴（九十一年度偵緝字第四四一號），本院判
決如左：
    主  文
丙○○有配偶而重為婚姻，處有期徒刑陸月，如易科罰金，以佰元折算壹日。緩刑
貳年。
    事  實
一、丙○○（對外使用陳玉惠之名）明知其與乙○○之婚姻關係尚未消滅（丙○○雖
    曾與乙○○論及離婚，並已分居，惟因子女監護權問題未能形成共識，迄今未能
    達成離婚協議），仍為有配偶之人。民國八十八年初，陳玉琴結識不知情之甲○○，並自九十年二月間，與甲○○發展男女朋友關係，雙方進而論及婚嫁。詎丙○○竟基於重婚之故意，於九十年四月二十二日，在嘉義縣朴子市竹村里四六號
    甲○○父母親住處，於不特定親友得以共見共聞之廳堂前，舉行祭拜神明祖先及
    宴請親友以表明結婚意思之公開儀式，而與甲○○重為婚姻。嗣丙○○於婚後因
    細故與甲○○發生爭執後離家出走，經甲○○四處查訪，始知丙○○為有配偶之
    人，因而循線查悉上情。
二、案經甲○○訴由臺灣臺中地方法院檢察署檢察官偵查起訴。
    理  由
一、右揭事實，迭據被告丙○○於檢察官偵查及本院審理時坦承不諱，核與告訴人甲○○指訴情節相符，並有結婚喜帖一張、結婚照片三張附卷可稽。被告係於八十
    一年七月十九日與乙○○結婚，目前處於分居狀態，雖曾論及離婚，惟因子女監
    護權問題未能形成共識，迄今未能達成離婚協議，目前婚姻關係並未消滅等情，
    業據證人乙○○證述明確，並有戶籍謄本及個人基本資料查詢結果各一份在卷足
    憑，足證被告為有配偶之人。而被告與不知情之告訴人於九十年四月二十二日，
    在嘉義縣朴子市竹村里四六號告訴人父母親住處，於不特定親友得以共見共聞之
    廳堂前，舉行祭拜神明祖先及宴請親友以表明結婚意思之公開儀式，而與告訴人
    結婚等情，亦據證人石永享、顏鴻章及林秋桂證述無訛，堪認被告確與告訴人在
    具備公開儀式及二人以上之證人之情況下重為婚姻。俱見被告前開白白堪信為真
    實，本案事證明確，被告犯行洵堪認定。
二、被告丙○○係有配偶之人，而與不知情之告訴人甲○○重為婚姻，核其所為，係
    犯刑法第二百三十七條前段之重婚罪。爰審酌被告並無刑事前案紀錄，有臺灣高
    等法院被告全國前案紀錄表暨臺灣臺中地方法院檢察署刑案資料查註紀錄表附卷
    可稽，堪認其品行尚佳，並斟酌其雖與不知情之告訴人重為婚姻，然其與乙○○
    之婚姻關係，已處於分居之狀態，且已論及離婚，僅因子女監護權問題而未能達
    成離婚協議，並非惡意欺騙告訴人而重為婚姻，惡性尚非重大，及被告犯罪後坦
    承犯行，足認已有相當之悔意等一切情狀，量處如主文所示之刑，並諭知易科罰
    金之折算標準，以示懲儆。末查，被告前未曾受有期徒刑以上刑之宣告，有前開
    紀錄表在卷足憑，其因一時失慮，偶罹刑典，犯後已坦承犯行，深具悔意，經此
    刑之宣告後，當能知所警惕，信無再犯之虞，本院認所宣告之刑，以暫不執行為
    適當，併予宣告緩刑二年，以啟自新，並觀後效。
據上論斷，應依刑事訴訟法第二百九十九條第一項前段，刑法第二百三十七條、第四
十一條第一項前段、第七十四條第一款，罰金罰鍰提高標準條例第二條，判決如主文
。
中      華      民      國    九十一    年      八      月     三十     日
    臺灣臺中地方法院刑事第三庭
                                      法  官  陳  得  利
右正本證明與原本無異。
如不服本判決，應於收受送達後十日內向本院提出上訴狀，上訴於臺灣高等法院臺中
分院（須附繕本）。
                                      書記官
中      華      民      國    九十一    年      九      月       三     日
附錄本案論罪科刑法條全文：
刑法第二百三十七條
有配偶而重為婚姻或同時與二人以上結婚者，處五年以下有期徒刑。相婚者亦同。
